【裁判字號】    89,易,3492
【裁判日期】    891027
【裁判案由】    賭博
【裁判全文】
臺灣板橋地方法院刑事判決                        八十九年度易字第三四九二號
    公  訴  人  臺灣板橋地方法院檢察署檢察官
    被      告  甲○○
右列被告因賭博案件，經檢察官提起公訴（八十九年度偵字第一四三三二號），本院
判決如左：
    主  文
甲○○連續意圖營利，聚眾賭博，累犯，處有期徒刑陸月，如易科罰金以佰元折算
壹日。
扣案之簽單拾張，均沒收。
    事  實
一、甲○○前有賭博、殺人未遂及違反臺灣省內菸酒專賣暫行條例之前科，並曾於民
    國（下同）八十六年七月二十八日因賭博案件，經本院判處有期徒刑三月，於同
    年十月九日判決確定，並於八十七年二月二十四日易科罰金而執行完畢。詎甲○
    ○猶不知悔改，竟意圖營利，並基於概括之犯意，自八十九年七月二十五日起，
    連續提供其位於臺北縣三重市○○路二三六號之住處為賭博場所，經營簽賭卡號
    碼俗稱「六合彩」之賭博，聚集不特定之多數人在上址公眾得出入之場所，以簽
    選號碼之方式簽賭下注賭博財物。簽卡計分為「雙星」、「三星」、「四星」三
    種，自０１至４７號碼中，雙星任選二個號碼為一支簽，三星則任選三個號碼為
    一支簽，四星則任選四個號碼為一支簽，每簽一支雙星賭注為新臺幣（下同）八
    十元，三星為七十元（起訴書誤載為七十五元），四星則為七十五元（起訴書誤
    載為七十元），以核對每星期二、四當期香港六合彩開獎之號碼為依據，賭客所
    簽之號碼若同時押中香港六合彩之獎號即為中獎，雙星可得五千二百元，三星為
    五萬元，四星則係六十萬元之彩金，未簽中者所繳之賭資即歸甲○○所有，並由
    其自中獎之優勢結果，從中牟取利潤。嗣於八十九年七月二十九日下午五時三十
    分許，經警在上址查獲甲○○，並當場扣得甲○○所有供簽賭用之簽單十張等物
    。
二、案經臺北縣警察局三重分局報告臺灣板橋地方法院檢察署檢察官偵查起訴。
    理  由
一、訊據被告甲○○於本院調查審理時矢口否認有右開被訴之賭博犯行，辯稱：伊沒
    有做六合彩組頭，伊只有簽牌而已，沒有做組頭云云。經查被告甲○○於警訊中
    業已供明：因伊有在簽賭，朋友見狀便叫伊代為下注簽牌，伊見朋友之牌支不多
    ，伊就私下把這些牌支吃下來，再跟他們輸贏，伊每期約收取二百支牌等語，嗣
    於檢察官偵訊時亦不否認別人來向伊下注，由伊代簽，每期大約簽一百多支等情
    屬實在卷（均見偵查卷第四頁背面、第十三頁背面），核與證人即查獲被告之臺
    北縣警察局三重分局長泰派出所警員乙○○到庭具結證稱：查獲當天是由勤務中
    心通報說三重市○○路二三六號前面有人作六合彩，經前往現場時發現被告在寫
    簽單號碼，就把他帶回警局，被告當時沒有承認作六合彩組頭，只承認本身簽牌
    及幫朋友簽，如果發現中獎機率比較小的號碼，就吃下來與朋友對賭等情大致相
    符（見八十九年十月十三日審判筆錄），並有扣案被告所有供賭博用之簽單十張
    等物在卷可資佐證，堪認被告前揭於警偵訊中之供述與事實相符而堪以採信，故
    被告初雖代人簽賭六合彩號碼，惟嗣自行與簽賭號碼之人對賭，則其所為實與六
    合彩組頭之行為無異，其前揭所辯各節，無非係事後圖卸刑責之詞，殊無足資採
    信之處。被告復於警訊時自承迄為警查獲時止，每期賺得約一萬五千元左右等語
    （見偵查卷第四頁背面），則被告營利之意圖亦足資認定。故本件事證明確，被
    告犯行堪以認定，應予依法論科。
二、核被告甲○○所為，係犯刑法第二百六十八條之意圖營利供給賭博場所罪、意圖
    營利聚眾賭博罪及同法第二百六十六條第一項前段之普通賭博罪。其於各期六合
    彩開獎前之多次供人簽賭下注之行為，均係該次所犯上述三罪犯行之一部行為，
    均不另論罪。又其前後經營數期六合彩之犯行，時間緊接，方法相同，且均觸犯
    構成犯罪要件相同之罪名，顯係基於概括之犯意而為，皆應依刑法第五十六條連
    續犯之規定各論以一罪，並均依法加重其刑。被告一行為而觸犯上開三罪名，為
    想像競合犯，應從犯行情節較重之連續聚眾賭博罪處斷。末查被告前於八十六年
    七月二十八日曾因賭博案件，經本院判處有期徒刑三月，於同年十月九日判決確
    定，並於八十七年二月二十四日易科罰金而執行完畢，有臺灣高等法院檢察署刑
    案紀錄簡覆表乙份在卷可參，其於五年內再犯有期徒刑以上之本罪，為累犯，應
    依刑法第四十七條之規定加重其刑，並依法遞加重之。爰審酌被告前有如事實欄
    所載之犯罪科刑之紀錄，其素行非佳，及其犯罪之動機、手段、經營六合彩之期
    數尚短、對社會經濟秩序及善良風氣之危害及犯罪後猶飾詞卸責之態度等一切情
    狀，量處如主文第一項所示之刑，並諭知易科罰金之折算標準，以資懲儆。扣案
    之簽單十張，均係供被告甲○○為本件賭博犯行時所用，且為被告所有之物，業
    據其於檢察官偵訊時供明在卷，爰依刑法第三十八條第一項第二款之規定，併為
    如主文第二項沒收之諭知。
據上論斷，應依刑事訴訟法第二百九十九條第一項前段，刑法第五十六條、第二百六
十八條、第二百六十六條第一項前段、第五十五條、第四十七條、第四十一條、第三
十八條第一項第二款，罰金罰鍰提高標準條例第一條前段、第二條，判決如主文。
本案經檢察官潘翠雪到庭執行職務
中      華      民      國      八十九    年      十    月    二十七    日
                                臺灣板橋地方法院刑事第三庭
                                      法  官    陳志揚
右正本證明與原本無異。
如不服本判決，應於判決送達後十日內向本院提出上訴狀 (應附繕本) ，上訴於
臺灣高等法院。
                                      書記官    陳慶樹
中      華      民      國      八十九      年    十一    月  九    日
附錄本案論罪科刑法條全文：
刑法第二百六十八條
  意圖營利，供給賭博場所或聚眾賭博者，處三年以下有期徒刑，得併科三千元以下
  罰金。
刑法第二百六十六條
  在公共場所或公眾得出入之場所賭博財物者，處一千元以下罰金，但以供人暫時娛
  樂之物為賭博者，不在此限。
  當場賭博之器具與在賭檯或兌換籌碼處之財物，不問屬於犯人與否，沒收之。


司法院資訊處製作；財團法人民間司法改革基金會備份。
